臺灣臺南地方法院刑事判決
109年度簡上字第350號
上  訴  人  
即  被  告  陳建和


上列被告因侮辱案件，不服民國109年10月15日本院109年度簡字
第3117號簡易判決（聲請簡易判決處刑案號：109年度偵字第157
06號），提起上訴，本院管轄之第二審合議庭判決如下：
    主  文
上訴駁回。
陳建和緩刑貳年。
    犯罪事實
一、陳建和與郭芝宇均為址設臺南市○○區○○路0段000號「台南企
    業股份有限公司」員工，陳建和為郭芝宇之主管。陳建和於
    民國109年6月5日上午9時許，在上址公司業務生管課辦公室
    內，與郭芝宇討論工作而生口角爭執，陳建和竟因此心生不
    滿，基於公然侮辱之犯意，在上開地點公然以「白癡」一詞
    辱罵郭芝宇，足以貶抑郭芝宇之人格及名譽。
二、案經郭芝宇訴由臺南市政府警察局歸仁分局報告臺灣臺南地
    方檢察署檢察官偵查後聲請以簡易判決處刑。 
    理  由
一、按刑事訴訟法第159條之5第1項規定：「被告以外之人於審
    判外之陳述，雖不符前4條之規定，而經當事人於審判程序
    同意作為證據，法院審酌該言詞陳述或書面陳述作成時之情
    況，認為適當者，亦得為證據。」同條第2項規定：「當事
    人、代理人或辯護人於法院調查證據時，知有第159條第1項
    不得為證據之情形，而未於言詞辯論終結前聲明異議者，視
    為有前項之同意。」依其立法意旨，在於確認當事人對於傳
    聞證據有處分權，得放棄反對詰問權，同意或擬制同意傳聞
    證據可作為證據，屬於證據傳聞性之解除行為，如法院認為
    適當，不論該傳聞證據是否具備刑事訴訟法第159條之1至第
    159條之4所定情形，均容許作為證據，不以未具備該4條所
    定情形為前提（最高法院104年度台上字第1879號判決意旨
    參照）。查本判決所引用下列各項以被告以外之人於審判外
    之陳述為證據方法之證據能力，業經本院於準備程序及審判
    期日時予以提示並告以要旨，而公訴人、上訴人即被告陳建
    和（下稱被告）均未爭執證據能力，且迄本院言詞辯論終結
    前均未聲明異議。本院審酌該等資料之製作、取得，尚無違
    法不當之情形，且均為證明犯罪事實存否所必要，認為以之
    作為證據應屬適當，揆諸上開規定，自均具證據能力。又本
    判決所引用下列各項非供述證據，並無證據顯示係實施刑事
    訴訟程序之公務員違背法定程序所取得之證據，亦無顯有不
    可信之情況或不得作為證據之情形，故均具證據能力。
二、上開犯罪事實，業據被告於警詢、偵查及本院審理時均坦承
    不諱，核與證人即告訴人郭芝宇於警詢及偵查中之證述（警
    卷第7至9頁、偵卷第6至7頁）、證人莊絮淳於警詢中之證述
    （警卷第11至13頁）情節相符，足認被告之任意性自白與事
    實相符。從而，本件事證明確，被告上開犯行，堪以認定，
    應予依法論科。
三、核被告所為，係犯刑法第309條第1項之公然侮辱罪。
四、原審以被告犯罪事證明確，適用刑事訴訟法第449條第1項、
    第3項、第454條第2項，刑法第309條第1項、第42條第3項前
    段，刑法施行法第1條之1等規定，並審酌被告僅因對告訴人
    不滿，竟以足以貶抑人格及社會評價之言詞對告訴人侮辱，
    使告訴人之人格尊嚴及社會形象受損，行為實屬不當；並考
    量被告犯罪之動機、侮辱之用語、與告訴人之關係，兼衡被
    告之智識程度、生活狀況及犯罪後坦認犯行態度等一切情狀
    ，以簡易判決就被告所犯上開之罪量處罰金新臺幣（下同）
    3,000元，及諭知易服勞役之折算標準。經核原審認事用法
    均無違誤，且量處之刑度，其裁量並無違法或顯然過重、失
    輕，亦無何科罰與罪責不相當之瑕疵可指，應予維持。被告
    上訴意旨僅請求法院宣告緩刑，未指摘原判決有任何認事用
    法違背法令之處，其提起上訴，為無理由，應予駁回。
五、被告未曾因故意犯罪受有期徒刑以上刑之宣告，有臺灣高等
    法院被告前案紀錄表1份在卷可參（簡上卷第21頁），考量
    被告犯罪後坦承犯行，於原審判決後已與告訴人達成調解，
    並給付賠償金1萬元完畢，告訴人願意原諒被告，不再追究
    被告之刑事責任，並請求法院從輕量刑或如符合緩刑宣告之
    要件，給予緩刑宣告之機會等情，有本院109年度南司小調
    字第2645號調解筆錄1份在卷可稽（簡上卷第33頁），堪認
    被告已知所悔悟，並盡力彌補己過，其經此次偵、審程序後
    ，當能知所警惕而無再犯之虞，本院因認所宣告之刑，以暫
    不執行為適當，爰依刑法第74條第1項第1款之規定宣告緩刑
    2年，以勵自新。
據上論斷，應依刑事訴訟法第455條之1第1項、第3項、第364條
、第368條，刑法第74條第1項第1款，判決如主文。
本案經檢察官蔡宗聖聲請以簡易判決處刑，檢察官蘇榮照到庭執
行職務。
中　　華　　民　　國　　110 　年　　3 　　月　　10　　日
                  刑事第十庭  審判長法　官　陳淑勤
                                    法  官  陳世旻
                                    法  官  張郁昇
以上正本證明與原本無異。
不得上訴。
　　　　　　　　　　　　　　　　　　書記官  呂伊謦　　
中　　華　　民　　國　　110 　年　　3 　　月　　10　　日